---
title: "Importar raster e Shapefile e selecionar áreas de interesse"
author: "StudyGroup_UFG"
date: "`r format(Sys.time(), '%d %B, %Y, %H:%M')`"
knit: (function(inputFile, encoding) {
      out_dir <- 'report';
      rmarkdown::render(inputFile,
                        encoding = encoding,
                        output_file = file.path(dirname(inputFile),
                        out_dir,
                        'report.html')) })
output:
  html_document:
    depth: 3
    number_sections: yes
    theme: united
    toc: yes
    toc_float: yes
  # pdf_document:
  #   toc: yes
  # word_document:
  #   toc: yes
# csl: sources/references/ABNT.csl
# bibliography: sources/references/library.bib
# bibliography: sources/references/installed-r-packages.bib
---


```{r setup, include=FALSE}
knitr::opts_chunk$set(echo = TRUE)
```


```{r write quant output files, include = FALSE}
out_dir <- 'report'
if(!file.exists(out_dir)) {
  dir.create(out_dir)
}
```

#Importando arquivos
O pacote "raster" é um dos principais pacotes para se trabalhar com dados de sensoriamento remoto.
Ele inclui contém funções para importar e salver raster e shapefile.

```{r funcoes e pacotes, include=FALSE}
#  source("R/functions/ipak.R")
# 
# ipak(packages <- c("raster",
#                    "rgdal"
#                    ))
```

#Importar Shapefile
O shapefile do Brasil e imagens de NDVI do sensor MODIS com os estados pode ser baixado no portal do Lapig, no link <http://maps.lapig.iesa.ufg.br/>. Ainda estamos analisando se vamos incluir estes arquivos no GitHub ou não.

Comandos para importar shapefiles
```{r importar.shape, include=TRUE}
#importar shapes
#shp_est <- shapefile("~\\pa_br_estados_250_2013_ibge.shp")
#shp_jtb <- shapefile("~\\Faz._Jatobá.shp")
```

#Importar raster
Comandos para importar raster

```{r import.raster, include=TRUE}
#importar raster
#ndvi_br = raster("~\\pa_br_ndvi_250_2001001_lapig.tif")
```

#Gráficos
plotar shape files, e colorir os estados GO, MT e SP com cores diferentes.

```{r plot.shape}
#plot.shapes
#plot(shp_est)
#plot(shp_est[ shp_est$NM_UF %in% c("GO","MT",'SP') , ], add = TRUE, col = c("green", 'blue', 'red'))
```

#Recortar imagens de ndvi
Recortar as imagens de NDVI para o estado de Goiás, seguindo os passos abaixo:

<ol type = "1">
  <li>Fazer subset do estado de Goiás</li>
  <li>Mudar a projeção do Shapefile para a projeção do Raster</li>
  <li>Recortar a imagem do Brasil para o estado de Goiás, utilizando extent</li>
  <li>Recortar a imagem do Brasil para o estado de Goiás, utilizando o contorno do polígono</li>
</ol>

```{r crop.goias}
#recortar goias
# shp_goi = shp_est[ shp_est$NM_UF == "GO", ]
# 
# crs(shp_goi) = crs(ndvi_goi)
# 
# ndvi_goi_c = crop(ndvi_br, shp_goi)
# plot(ndvi_goi)
# plot(shp_goi, add = TRUE)
# 
# ndvi_goi_m = mask(ndvi_goi, shp_goi)
# plot(ndvi_goi_m)
# plot(shp_goi, add = TRUE)
```

#Importar e recortar várias imagens 
Importar uma séries de imagens (368) de forma automatizada (em um loop), e fazer o recorte para a área de uma fazenda.

```{r selec.fazenda}
# setwd("H:\\DATASAN\\NDVI_TSA\\2_BHRV\\NDVI")
# 
# ls.f = Sys.glob("*tif")
# 
# temp.list = list()
# for (i in 1:length(ls.f)) {
#   cat("loop", ls.f[i], "\n")
#   
#   temp.list[[i]] = raster(ls.f[i])
# }
# 
# ndvi_bhrv = stack(temp.list)
# ndvi_bhrv[ 50 , 100, 1]
# ndvi_bhrv[[1:10]][90,200]
# pix = as.numeric(ndvi_bhrv[[1:100]][90,200])
# pix.ts = ts(pix, start = 2001, frequency = 23)
# plot(pix.ts)

###
###
#Recorte para uma fazenda
# shp_nsa = shp_bhrv [shp_bhrv$FID_certif == "5363", ]
# plot(shp_nsa)
# 
# ndvi_jtb_c = crop(ndvi_bhrv, shp_jtb)
# plot(ndvi_jtb_c[[1:4]])
# 
# writeRaster(ndvi_jtb_c, filename = "H:\\github\\studygroup-ufg\\cleaned-data\\raster\\NDVI_Faz_Jatoba_2001_2016.tif")

```

